【裁判字號】    99,上訴,1718
【裁判日期】    991111
【裁判案由】    偽造有價證券
【裁判全文】
臺灣高等法院臺中分院刑事判決        99年度上訴字第1718號
上  訴  人  臺灣臺中地方法院檢察署檢察官
被      告  甲○○
指定辯護人  本院公設辯護人  丁○○
上列上訴人因偽造有價證券案件，不服臺灣臺中地方法院99年度
訴字第651號中華民國99年7月28日第一審判決（起訴案號：臺灣
臺中地方法院檢察署98年度偵字第27734號），提起上訴，本院
判決如下：
    主    文
上訴駁回。
    理    由
一、公訴意旨略以：被告甲○○為證人楊陳素真之友人，因另案
    被告乙○○前於民國（下同）90年10月間某日，基於詐欺取
    財之犯意，向證人楊陳素真詐得新臺幣（下同）31萬元（另
    案被告乙○○所犯詐欺取財罪部分，業經臺灣臺中地方法院
    於95年6月30日以95年度易字第1233號刑事判決判處有期徒
    刑5月，緩刑3年，並於95年8月1日確定），而於95年4月10
    日上開刑事案件審理期日後，證人楊陳素真委託被告代為與
    另案被告乙○○一同前往臺中市○區○○路1段之某泡沫紅
    茶店內洽談和解，並由被告與另案被告乙○○協商，嗣另案
    被告乙○○同意給付50萬元，被告則基於教唆偽造有價證券
    之犯意，於上開時、地，明知另案被告乙○○未經其母親即
    案外人洪美（原冠夫姓時全名為「陳洪美」，於55年1月14
    日因離婚撤冠夫姓，業於92年9月16日死亡）之同意，仍當
    場要求另案被告乙○○以其及「陳洪美」名義，共同簽發如
    附表所示之本票共5張，並擬於另案被告乙○○無法如期償
    還時，能向「陳洪美」求償，或對另案被告乙○○提出涉嫌
    偽造有價證券罪之告訴，迫使另案被告乙○○支付如附表所
    示之票面金額，另案被告乙○○則基於意圖供行使之用，而
    偽造有價證券之概括犯意，於同日17時20分許，連續於如附
    表所示之5張本票正面發票人欄偽造其母「陳洪美」之簽名5
    次，用以表示「陳洪美」亦為本票發票人，並交付證人楊陳
    素真而行使之（另案被告乙○○所犯偽造有價證券罪部分，
    業經臺灣臺中地方法院以97年度訴字第2441號刑事判決判處
    有期徒刑1年10月，並經本院以98年度上訴字第744號刑事判
    決上訴駁回，復經最高法院於99年1月28日以99年度臺上字
    第541號刑事判決上訴駁回確定，下稱前案）。嗣另案被告
    乙○○僅清償5萬3000元，迭經證人楊陳素真追索無著後，
    果於95年9月4日具狀向臺灣臺中地方法院檢察署對另案被告
    乙○○提起偽造有價證券、偽造文書及詐欺等罪嫌之告訴。
    後由本院於審理前案時，始悉上情，因認被告所為，係涉犯
    刑法第29條第1項、第201條第1項之教唆偽造有價證券罪嫌
    。
二、按犯罪事實應依證據認定之，無證據不得認定犯罪事實；又
    不能證明被告犯罪或其行為不罰者，應諭知無罪之判決，刑
    事訴訟法第154條第2項第301條第1項分別定有明文。又所
    謂認定犯罪事實之證據，係指足以認定被告確有犯罪行為之
    積極證據而言，該項證據自須適合於被告犯罪事實之認定，
    始得採為斷罪資料；又事實之認定，應憑證據，如未能發現
    相當證據，或證據不足以證明，自不能以推測或擬制之方法
    ，以為裁判基礎（最高法院29年上字第3105號、40年臺上字
    第86號判例意旨可資參照）。且認定犯罪事實所憑之證據，
    雖不以直接證據為限，間接證據亦包括在內，然而無論直接
    證據或間接證據，其為訴訟上之證明，須於通常一般人均不
    致有所懷疑，而得確信其為真實之程度者，始得據為有罪之
    認定，倘其證明尚未達到此一程度，而有合理之懷疑存在時
    ，即難遽採為不利被告之認定（最高法院76年臺上字第4986
    號判例意旨參照）。另刑事訴訟法第161條第1項規定：檢察
    官就被告犯罪事實，應負舉證責任，並指出證明之方法。因
    此，檢察官對於起訴之犯罪事實，應負提出證據及說服之實
    質舉證責任。倘其所提出之證據，不足為被告有罪之積極證
    明，或其指出證明之方法，無從說服法院以形成被告有罪之
    心證，基於無罪推定之原則，自不能為被告有罪之判決（最
    高法院92年臺上字第128號判例意旨參照）。
三、證據能力之說明：
  (一)按刑事被告之詰問權，係指訴訟上被告有在審判庭盤詰證人
    之權利；偵查中檢察官訊問證人，旨在蒐集被告犯罪證據，
    以確認被告嫌疑之有無及內容，與審判中透過當事人之攻防
    ，經由詰問程序調查證人以認定事實之性質及目的有別。偵
    查中辯護人僅有在場權及陳述意見權，此觀之刑事訴訟法第
    245條第2項前段之規定甚明，檢察官訊問證人並無必須傳喚
    被告使其得以在場之規定，同法第248條第1項前段雖規定「
    如被告在場者，被告得親自詰問」，亦僅賦予該在場被告於
    檢察官訊問證人時得親自詰問證人之機會而已，被告如不在
    場，殊難期有親自詰問之可能。此項未經被告詰問之被告以
    外之人於偵查中向檢察官所為之陳述，依刑事訴訟法第159
    條第1項、第159條之1第2項之規定，除顯有不可信之例外情
    況外，原則上為「法律規定得為證據」之傳聞例外，依其文
    義解釋及立法理由之說明，並無限縮於檢察官在偵查中訊問
    證人之程序，應已給予被告或其辯護人對該證人行使反對詰
    問權者，始有證據能力之可言。為保障被告之反對詰問權，
    並與現行法對傳聞例外所建構之證據容許範圍求其平衡，證
    人在偵查中雖未經被告之詰問，倘被告於審判中已經對該證
    人當庭及先前之陳述進行詰問，即已賦予被告對該證人詰問
    之機會，則該證人於偵查中之陳述即屬完足調查之證據，而
    得作為判斷之依據，此有最高法院97年度臺上字第405號判
    決意旨可參。是依上開說明可知，在偵查中訊問證人，被告
    或其辯護人對該證人雖未行使反對詰問權，依刑事訴訟法第
    159條之1第2項之規定，原則上屬於法律規定為有證據能力
    之傳聞證據，於例外顯有不可信之情況，始否定其得為證據
    ，亦即，得為證據之被告以外之人於偵查中向檢察官所為之
    陳述，因其陳述未經被告詰問，應認屬於未經合法調查之證
    據，但非為無證據能力（亦有最高法院96年度臺上字第4365
    號、96年度臺上字第3923號判決、97年臺上字第356號判決
    意旨可參）。經查，本案證人楊陳素真、黃欣玫、鄭素粉分
    別於前案、本案偵查中具結證述之內容（見臺灣臺中地方法
    院檢察署96年度偵字第22203號卷第50至51頁，同署98年度
    偵字第27734號卷第28至32頁），被告甲○○（下稱被告）
    及辯護人並未釋明有何顯不可信之情況，亦查無顯有不可信
    之情況，且其中證人楊陳素真於原審及本院審理時，經具結
    進行詰問，皆已賦予被告對證人楊陳素真詰問之機會，則證
    人楊陳素真於偵查中之陳述即屬完足調查之證據，而得作為
    判斷之依據；另外，本案證人黃欣玫、鄭素粉於偵查中具結
    證述之內容，經被告、辯護人、檢察官於本院準備程序時同
    意作為證據（見本院卷第32頁背面至33頁），其意即等同於
    認為證人黃欣玫、鄭素粉於偵查中之陳述，並無顯有不可信
    之情形存在，另再經本院於審理時將證人黃欣玫、鄭素粉筆
    錄提示予被告供其閱覽並告以要旨，則該證人黃欣玫、鄭素
    粉偵查中之陳述即屬完足調查之證據，亦得作為判斷之依據
    。
  (二)次按公務員職務上製作之紀錄文書、證明文書，除顯有不可
    信之情況外，得為證據，刑事訴訟法第159條之4第1款定有
    明文。查卷附之案外人洪美之個人除戶資料查詢結果1紙、
    另案被告乙○○之臺灣高等法院通緝記錄表1紙（見臺灣臺
    中地方法院檢察署98年度偵字第27734號卷第40頁，本院卷
    第47頁），係屬公務員所為之紀錄文書，無預見日後可能會
    被提供作為證據之偽造動機，且查無其他顯然不可信之情況
    ，依上揭條文規定，得作為證據。
  (三)又按被告以外之人（包括證人、鑑定人、告訴人、被害人及
    共同被告等）於審判外之陳述，雖不符刑事訴訟法第159條
    之1至之4等之規定，而經當事人於審判程序同意作為證據，
    法院審酌該言詞陳述或書面陳述作成時之情況，認為適當者
    ，亦得為證據；當事人、代理人或辯護人於法院調查證據時
    ，知有刑事訴訟法第159條第1項不得為證據之情形，而未於
    言詞辯論終結前聲明異議者，視為有前項之同意，同法第15
    9條之5定有明文。立法意旨在於傳聞證據未經當事人之反對
    詰問予以核實，原則上先予排除。惟若當事人已放棄反對詰
    問權，於審判程序中表明同意該等傳聞證據可作為證據；或
    於言詞辯論終結前未聲明異議，基於尊重當事人對傳聞證據
    之處分權，及證據資料愈豐富，愈有助於真實發見之理念，
    且強化言詞辯論主義，使訴訟程序得以順暢進行，上開傳聞
    證據亦均具有證據能力。經查，證人楊陳素真於前案偵查中
    以告訴人身分所為之陳述，及另案被告乙○○前於偵查中之
    供述（見臺灣臺中地方法院檢察署95年度交查字第99號卷第
    12至14、19至21頁，同署97年度偵緝字第652號卷第21、32
    至35、39頁），查無符合刑事訴訟法第159條之1至之4之情
    形，惟經檢察官、被告、辯護人於本院準備程序時，均表示
    對上開證據之證據能力沒有意見，同意作為證據（見本院卷
    第33頁），又本院審酌上開言詞陳述作成時之情況，查無其
    他不法之情狀，足認為得為本案之證據，依刑事訴訟法第
    159條之5之規定，有證據能力。
  (四)又由證人楊陳素真提出如附表所示之本票影本共5張（見臺
    灣臺中地方法院檢察署95年度他字第5942號卷第16至19頁）
    ，屬於文書證據，係以其「物之性質」作為證據資料，與一
    般「物證」無異，自得直接以文書證據本身之解讀，推論待
    證事實（參見最高法院97年度臺上字第6294號判決意旨），
    且亦與本案具有關聯性，復經本院於審理中踐行調查程序，
    當有證據能力。
四、公訴意旨認被告涉犯上開教唆偽造有價證券罪嫌，無非係以
    被告於本案及前案偵查中之供述，另案被告乙○○於前案偵
    查中及歷次於法院審理時之供述，及證人楊陳素真於前案、
    本案偵查中及歷次於法院審理時之證述，暨如附表所示之本
    票影本共5張，為其主要論據。然訊據被告堅詞否認有何公
    訴人所指之教唆偽造有價證券犯行，辯稱：其與乙○○談和
    解時，只有要求乙○○找保證人，並沒有叫乙○○在本票上
    簽「陳洪美」的名字，是乙○○自己要寫「陳洪美」的，當
    時其也有警告乙○○擅自簽寫他人姓名會構成偽造文書罪，
    且其當時並不知道洪美已經過世等語。
五、經查：
  (一)另案被告乙○○於95年4月10日，明知其母親洪美（原冠夫
    姓時全名為「陳洪美」，於55年1月14日因離婚撤冠夫姓）
    業已於92年9月16日死亡，無從表示是否同意擔任其對證人
    楊陳素真債務之保證人，竟於該日在如附表所示之5張本票
    （票號各為WG0000000、WG0000000、WG0000000、WG0000000
    、WG0000000）正面發票人欄處，擅自冒用「陳洪美」名義
    ，接續各偽簽「陳洪美」之簽名1枚，據以偽造表彰係由「
    陳洪美」共同簽發並負擔如附表所示5張本票債務意旨之偽
    造有價證券犯行，業經前案即臺灣臺中地方法院以97年度訴
    字第2441號刑事判決判處有期徒刑1年10月，並經本院以98
    年度上訴字第744號刑事判決上訴駁回，復經最高法院於99
    年1月28日以99年度臺上字第541號刑事判決上訴駁回確定在
    案等情，有案外人洪美之個人除戶資料查詢結果1紙、如附
    表所示之本票影本5張及上開刑事判決書各1份存卷足稽（見
    臺灣臺中地方法院檢察署98年度偵字第27734號卷第40頁，
    同署95年度他字第5942號卷第16至19頁，臺灣臺中地方法院
    97年度訴字第2441號卷第110至115頁，本院98年度上訴字第
    744號卷第82至87頁，本院卷第66至67頁）。
  (二)按被告或共犯之自白，不得作為有罪判決之唯一證據，仍應
    調查其他必要之證據，以察其是否與事實相符，刑事訴訟法
    第156條第2項定有明文，其立法意旨乃在防範被告或共犯自
    白之虛擬致與真實不符，故對自白在證據上之價值加以限制
    ，明定須藉補強證據以擔保其真實性，亦即以補強證據之存
    在，限制自白在證據上之價值，防止偏重自白，發生誤判之
    危險。而所謂「補強證據」，係指除該自白或不利於己之陳
    述本身之外，其他足資證明自白或不利於己之陳述所指犯罪
    事實確具有相當程度真實性之證據而言。次按共同被告之共
    犯自白或其他不利於己之陳述，固得採為其他共同被告犯罪
    之證據，惟此項不利之陳述，須無瑕疵可指，而就其他方面
    調查，又與事實相符，始得採為其他共同被告犯罪事實之認
    定，最高法院著有46年臺上字第419號判例可參。審之：
  1.另案被告乙○○固曾於前案被訴偽造有價證券案件偵查中供
    陳：楊陳素真把我叫到法院對面的茶藝館，跟我講說欠她的
    錢要開50萬元的5張本票給她，她的姪子（指被告）說要我
    簽我媽媽的名字，我跟他講說我媽媽已經死了，他叫我簽，
    我不簽不行，我沒有打電話找人，因為我沒有人可以找，是
    他們叫我簽我媽媽的名字，本票背面所寫字句，是楊陳素真
    的姪子叫我這樣寫，他念給我寫，但是他沒有強迫我，只是
    叫我要怎麼做等語（見臺灣臺中地方法院檢察署97年度偵緝
    字第652號卷第32至33頁）；並於前案二審準備程序時供稱
    ：甲○○叫我簽名，叫我要找保證人，我說我沒有保證人，
    他說不行，一定要找保人，後來他就叫我簽我母親的名字，
    我說我母親已經往生不能簽，我媽媽在92年過世的，他說不
    行，叫我一定要簽，我有拜託他，他都不肯等語（見本院98
    年度上訴字第744號卷第28頁）；又於前案二審審理時陳述
    ：甲○○叫我簽名，我跟他說沒有人幫我保證，他叫我簽我
    母親的名字，我請求他不要，他說不行等語（見本院98年度
    上訴字第744號卷第70至73頁），然另案被告乙○○前揭不
    利被告之供述，係另案被告乙○○於自身所涉之刑事案件中
    所為，該等供詞攸關另案被告乙○○有無偽造有價證券之犯
    罪故意，則另案被告乙○○所為上開不利於被告之陳述，是
    否全然可信，殊非無疑，自難僅以另案被告乙○○此部分之
    供詞，作為認定被告本案犯罪之唯一依據。
  2.證人楊陳素真於本案偵查時到庭具結證述：我有跟甲○○說
    ，要求乙○○找保證人，甲○○應該有跟乙○○說要簽下保
    證人，但保證人「陳洪美」的名字是乙○○自己簽的，我不
    記得乙○○簽陳洪美名字時，甲○○有無跟乙○○說這樣的
    作法是偽造文書，當天我雖然在場，但是我在旁邊走動，我
    請甲○○幫我處理；乙○○簽立本票時，沒有無告知陳洪美
    已經過世等語（見臺灣臺中地方法院檢察署98年度偵字第27
    734號卷第29頁）；復於原審審理時結證稱：甲○○有叫乙
    ○○去找保證人，乙○○開了5張票給我，是乙○○自己寫
    他媽媽的名字，沒有人逼他，乙○○簽立本票時，沒有告知
    洪美已經過世，是後來在法院開庭時我才知道，乙○○寫他
    媽媽的名字是陳建宏自己要寫的等詞（見原審卷第44頁背面
    至45頁）。則觀諸證人楊陳素真之上開證言，僅能證明被告
    有出言要求另案被告乙○○尋覓保證人以保障證人丙○○○
    之債權，並無特別指明要另案被告乙○○一定需以其母親擔
    任保證人，斯時另案被告乙○○即逕以「陳洪美」為共同發
    票人等情而已，尚無從遽以推定係被告在另案被告乙○○本
    無以其母親為共同發票人之犯罪實行意思下，由被告對另案
    被告乙○○施以教唆，方使另案被告乙○○產生冒「陳洪美
    」名義共同簽發本票之偽造有價證券之意思甚明。
  3.又本案係因另案被告乙○○交付證人楊陳素真如附表所示之
    5張本票後，僅支付5萬3千元之部分款項即避不見面，證人
    楊陳素真始向另案被告乙○○提出偽造有價證券、偽造文書
    、詐欺罪名等告訴，嗣依據另案被告乙○○於前案偵、審之
    供述，據而開始對被告實施偵查並提起公訴，此有前案、本
    案相關筆錄卷證、判決書在卷足憑（見臺灣臺中地方法院檢
    察署95年度他字第5942號卷第1至9、13至23頁，同署95年度
    交查字第99號卷第12至14、20、30至31頁，臺灣臺中地方法
    院97年度訴字第2441號卷第64、75至77、89至97、110至115
    頁，本院98年度上訴字第744號卷第28至30、69至78、82至
    87頁，同署98年度偵字第27734號卷第1至15、26至34、43至
    44頁）。苟被告確有教唆另案被告乙○○於本票上偽造「陳
    洪美」之簽名，則被告、證人楊陳素真是否有冒自己亦遭訴
    追之風險而依法告發另案被告乙○○之可能，誠屬可疑。且
    衡諸一般常情，債權人欲使債務人能如期還款，手段上會要
    求債務人以自己、家人或朋友之名義共同簽發本票，作為還
    款之擔保，一旦債務人未能按期清償，即持該本票向其他共
    同發票人追索，以利取回借款，如遭其他共同發票人抗辯非
    本人或非基於授權所簽發，始以該本票係債務人逕自偽造為
    由，迫使債務人、債務人之家人或朋友為免債務人遭受刑事
    訴追而清償款項；又債權人要求債務人另外提供擔保人、物
    之目的，無非在於確保其債權能有更多求償管道，若債務人
    事前有告知所提供之擔保人已經死亡，債權人理應要求債務
    人另行提供現仍存活之擔保人，以利後續之求償動作，豈有
    明知此情，仍要求債務人提供已不存在之擔保人擔保其債權
    之理。審之案外人洪美業已於92年9月16日死亡，有案外人
    洪美之個人除戶資料查詢結果1紙存卷可佐，已如前述；然
    觀諸證人丙○○○於95年9月4日對另案被告乙○○提起偽造
    有價證券、偽造文書、詐欺罪名等告訴時，及於95年10月5
    日、95年10月31日偵訊時以告訴人身分出庭時，暨被告於95
    年10月31日偵訊時以證人身分出庭時，均無向檢察官提及案
    外人洪美業已過世之訊息，直至另案被告乙○○於97年3月6
    日通緝到案接受偵訊時，方由另案被告乙○○自己陳明案外
    人洪美於其簽發如附表所示之5張本票時已經過世之事實（
    見臺灣臺中地方法院檢察署95年度他字第5942號卷第1至4頁
    ，同署95年度交查字第99號卷第12至14、19至21頁，同署97
    年度偵緝字第652號卷第21頁），則被告及證人楊陳素真嗣
    於偵、審均迭稱其等於另案被告乙○○簽發如附表所示之5
    張本票時，並不知案外人洪美業已過世等情（見臺灣臺中地
    方法院97年度訴字第2441號卷第93頁背面至94頁，臺灣臺中
    地方法院檢察署98年度偵字第27734號卷第29、34頁，原審
    卷第23、46頁，本院卷第32、55頁背面、61頁背面），尚無
    悖於常情。則果係被告唆使另案被告乙○○於本票上簽寫「
    陳洪美」共同擔保，於另案被告乙○○不依約履行時，當無
    對「陳洪美」行使該本票權利之機會，此對被告、證人楊陳
    素真而言並無實益，亦與前揭一般常情有違。益徵另案被告
    乙○○前所稱：於簽發如附表所示之5張本票時，其有告訴
    甲○○其母親已經過世，但甲○○仍要求其簽發已死母親洪
    美為共同發票人云云，不足採信。另在另案被告乙○○不依
    如附表所示5張本票記載之旨履行債務時，證人楊陳素真本
    即有多種求償方式可以選擇，而向法院申請支付命令，僅是
    其中一種法律途徑，是雖本案證人楊陳素真並未執如附表所
    示之5張本票向法院申請支付命令一節，業據被告陳明在卷
    ，並有本院公務電話查詢紀錄表1份存卷可證（見本院卷第
    32、29頁），然亦無法因此反推被告在另案被告乙○○簽發
    如附表所示之5張本票時，明知案外人洪美已經過世之情甚
    明，附此說明。
  4.再另案被告乙○○固應被告要求而於前揭本票背面記載：「
    九十五年四月十日本人乙○○甘願簽下老母親陳洪美作保證
    人，絕無脅迫，並且放棄法律追訴權」等字，此有如附表所
    示之本票影本5張存卷可參（見臺灣臺中地方法院檢察署95
    年度他字第5942號卷第16至19頁），然被告確實未強迫另案
    被告乙○○為任何偽造有價證券或行使偽造私文書之行為，
    業據另案被告乙○○供陳無誤，並經證人楊陳素真證述明確
    ，且據前案認定無訛（見臺灣臺中地方法院檢察署95年度交
    查字第99號卷第12頁，同署97年度偵緝字第652號卷第32至
    34頁，臺灣臺中地方法院97年度訴字第2441號卷第110至115
    頁，本院98年度上訴字第744號卷第73至75、82至87頁，同
    署98年度偵字第27734號卷第29頁），可知此乃因另案被告
    乙○○於95年4月10日急於達成和解，而決意以其亡故母親
    洪美名義簽發本票，並行使交付證人楊陳素真以供擔保，此
    情應與事實較為貼近。
  5.綜上，本案縱係被告要求另案被告乙○○提供保證人，且在
    場見聞另案被告乙○○擅自在如附表所示之本票5張上簽寫
    「陳洪美」而未予拒絕，其雖有在未要求「陳洪美」本人到
    場擔任保證人之情況下，卻仍收受如附表所示本票5張之瑕
    疵，但本案在僅憑前揭另案被告乙○○供詞，而欠缺其他積
    極證據之情況下，尚難以被告要求另案被告乙○○提供保證
    人，即率認另案被告乙○○偽造「陳洪美」之簽名，係受被
    告之教唆所為。
  (三)至於另案被告乙○○以被告另於96年6月6日，亦以要求擔保
    之相同手法，脅迫案外人賴和平簽立渠父母「賴進樹」、「
    廖秀美」為共同發票人云云。然此部分業經被告、證人黃欣
    玫、鄭素粉否認，且經本院核閱另案賴和平被訴偽造有價證
    券全卷，並無任何事證可認被告與證人鄭素粉、黃欣玫涉有
    教唆偽造有價證券之罪嫌，而賴和平就所指遭被告脅迫一事
    ，亦經臺灣臺中地方法院以97年度訴字第2283號、本院以97
    年度上訴字第3160號、最高法院以98年度臺上字第1397號刑
    事判決認賴和平所辯被脅迫之詞不可採信，而認定賴和平偽
    造有價證券之行為事證明確在案，有各該判決書在卷得憑（
    見該案之臺灣臺中地方法院檢察署96年度偵字第22203號卷
    第50至51頁，臺灣臺中地方法院97年度訴字第2283號卷第10
    8至111、130至133頁，本院97年度上訴字第3160號卷第39、
    49至53頁，及臺灣臺中地方法院檢察署98年度偵字第27734
    號卷第9至10、30至32頁），是此部分尚不足為不利於被告
    之認定。
  (四)至被告雖表示希望再次傳喚另案被告乙○○到庭作證（見本
    院卷第57頁），惟證人乙○○現仍通緝中，有臺灣高等法院
    通緝記錄表1紙在卷足參（見本院卷第47頁），客觀上顯有
    不能於審判中到庭接受詰問之情形，且本案事證已臻明確，
    自無再行傳喚調查之必要，爰予以駁回，附此敘明。
六、依舉證分配之法則，對於被告之成罪事項，應由檢察官負舉
    證義務，檢察官無法舉證使本院產生無合理懷疑之確信心證
    ，縱被告所辯不足採信，亦不得因此反面推論被告之罪行成
    立，致違刑事舉證分配之法則。依前所述，刑事訴訟法第15
    6條第2項規定共犯之自白，不得作為有罪判決之唯一證據，
    本案遍查全卷，檢察官所憑之證據，除另案被告乙○○於前
    案偵查、審理中有利於己之供述外，並未舉出被告涉犯上開
    教唆偽造有價證券罪嫌之其餘積極事證，是依刑事訴訟所定
    證據法則，在別無其他補強證據擔保另案被告乙○○前揭供
    述真實性之情形下，實難僅憑另案被告乙○○片面供詞，率
    予作為認定被告有罪之唯一證據。則本案檢察官既不能舉證
    證明被告有教唆偽造有價證券之行為，而使本院產生無庸置
    疑之明確心證，則依罪疑唯有利於被告原則，應對被告為有
    利之認定。此外，本院在得依或應依職權調查證據之範圍內
    ，復查無其他積極明確之證據，足以認定被告有檢察官所指
    之罪行，自屬不能證明被告犯罪。原審因而為被告無罪之諭
    知，並無不當，檢察官上訴意旨仍認被告有教唆偽造有價證
    券之行為，指摘原判決不當，為無理由，應予駁回。
據上論斷，應依刑事訴訟法第368條，判決如主文。
本案經檢察官戊○○到庭執行職務。
中    華    民    國    99    年    11    月    11    日
            刑事第十庭  審判長法  官  江  錫  麟
                              法  官  紀  文  勝
                              法  官  周  瑞  芬
以上正本證明與原本無異。
檢察官如不服本判決應於收受送達後十日內向本院提出上訴書狀
，其未敘述上訴之理由者，並得於提起上訴後十日內向本院補提
理由書（均須按他造當事人之人數附繕本）「切勿逕送上級法院
」。
                              書記官  廖  婉  菁
中    華    民    國    99    年    11    月    11    日
附表：
┌─┬─────┬──────┬──────┬─────┬──────────┐
│編│ 本票號碼 │   發票日   │   到期日   │ 票面金額 │發票人欄偽造之署押  │
│號│          │            │            │（新臺幣）│                    │
├─┼─────┼──────┼──────┼─────┼──────────┤
│ 1│WG0000000 │95年4月10日 │    空白    │  10萬元  │「陳洪美」之簽名1枚 │
├─┼─────┼──────┼──────┼─────┼──────────┤
│ 2│WG0000000 │95年4月10日 │95年5月25日 │  10萬元  │「陳洪美」之簽名1枚 │
├─┼─────┼──────┼──────┼─────┼──────────┤
│ 3│WG0000000 │95年4月10日 │95年6月25日 │  10萬元  │「陳洪美」之簽名1枚 │
├─┼─────┼──────┼──────┼─────┼──────────┤
│ 4│WG0000000 │95年4月10日 │95年7月25日 │  10萬元  │「陳洪美」之簽名1枚 │
├─┼─────┼──────┼──────┼─────┼──────────┤
│ 5│WG0000000 │95年4月10日 │95年8月25日 │  10萬元  │「陳洪美」之簽名1枚 │
└─┴─────┴──────┴──────┴─────┴──────────┘

司法院資訊處製作；財團法人民間司法改革基金會備份。
